最  高  行  政  法  院  裁  定
                                     100年度裁字第1687號
聲  請  人  張伊娟
上列聲請人因與相對人臺灣臺中地方法院檢察署等間刑事事件，
對於中華民國100年4月28日本院100年度裁字第1057號裁定，聲
請再審，本院裁定如下：
    主  文
再審之聲請駁回。
再審訴訟費用由聲請人負擔。
    理  由
一、按對於終審法院之裁定有所不服，除合於法定再審原因得聲
    請再審外，不容以其他之方法聲明不服，故不服終審法院之
    裁定而未以聲請再審之程序為之者，仍應視其為再審之聲請
    ，而依聲請再審程序調查裁判。本件聲請人提出行政訴訟聲
    明異議狀對於本院確定裁定聲明不服，依上說明，仍應視其
    為再審之聲請，而依聲請再審程序調查裁判。次按聲請人聲
    請再審，應依行政訴訟法第283條準用第277條第1項第4款之
    規定表明再審理由，此為必須具備之程式。所謂表明再審理
    由，必須指明確定裁定有如何合於行政訴訟法第273條所定
    再審事由之具體情事，始為相當。倘僅泛言有再審事由而無
    具體情事者，仍難謂已合法表明再審理由，所為再審之聲請
    ，即屬不合法。
二、本件聲請人向相對人臺灣臺中地方法院檢察署（下稱臺中地
    檢署）提起告訴訴外人葉文立偽造文書等案件，經臺中地檢
    署以98年度偵字第6602號檢察官不起訴處分書為不起訴處分
    ，聲請人不服，聲請再議，亦經相對人臺灣高等法院臺中分
    院檢察署以98年度上聲議字第835號處分書駁回再議。聲請
    人提起行政訴訟，經臺中高等行政法院99年度訴字第234號
    裁定（下稱原裁定）駁回，聲請人提起抗告，經本院99年度
    裁字第3433號裁定(下稱原確定裁定)駁回。聲請人不服，聲
    請再審，經本院100年度裁字第1057號（下稱再審裁定）以
    ：  檢察官對刑事案件偵查結果應為起訴或不起訴處分，乃
    檢察官居於偵查主體之地位，行使廣義司法權之決定，非居
    於行政機關之地位所為之單方行政行為，並非行政程序法所
    規範之行政處分，原裁定核無不合。聲請意旨以檢察官不起
    訴處分為行政處分，無非係其主觀上歧異之法律見解，難認
    原確定裁定有適用法規顯然錯誤之再審事由，此部分之聲請
    顯無再審理由。次查聲請人以行政訴訟法第273條第1項第2
    款、第8款、第9款、第14款對原確定裁定聲請再審，並未具
    體主張原確定裁定有合於上開各款之再審事實，難認為合法
    等語，予以駁回。聲請人不服，復對再審裁定聲請再審，聲
    請意旨略以：聲請人並未授權刑事被告葉文立購買基金，檢
    察官偵查結果（臺中地檢署98年度偵字第6602號檢察官不起
    訴處分書）登載不實，顯然違法。再審裁定並無說明再審具
    體事實與證據如何處置，適用法規顯有錯誤等語，為其理由
    。經核其聲請狀內，對於再審裁定究有如何合於行政訴訟法
    第273條規定之具體情事，並未據敘明，依上開規定及說明
    ，其聲請自非合法，應予駁回。
三、據上論結，本件聲請為不合法。依行政訴訟法第283條、第
    278條第1項、第104條、民事訴訟法第95條、第78條，裁定
    如主文。
中    華    民    國    100   年    7     月    21    日
                    最高行政法院第一庭
                        審判長法官  鍾  耀  光
                              法官  黃  淑  玲
                              法官  鄭  小  康
                              法官  林  樹  埔
                              法官  陳  秀  

以  上  正  本  證  明  與  原  本  無  異
中    華    民    國    100   年    7     月    21    日
                              書記官  王  史  民